# 上市公司关联方认定

提问人：hanbingzhi 时间：2023-03-24 13:20:28
请教个问题：
某上市公司副总经理（ 2022 年 1 月至 2023 年 3 月初）于 2023 年 3 月初调任A公司担任董事、总经理。审计报告日 4 月中旬。
1 、对于 2022 年报，A公司是否构成某上市公司的关联方？
2 、若构成，关联方交易数据的统计期间怎么算， 2022 年全年，还是 2022 年 3 月至 12 月？
相关法规：《上市公司信息披露管理办法》： 3 ．关联自然人直接或者间接控制的、或者担任董事、高级管理人员的，除上市公司及其控股子公司以外的法人；......5．在过去 12 个月内或者根据相关协议安排在未来 12 月内，存在上述情形之一的。
主要疑虑：站在什么时点考虑“未来 12 个月”？如果站在 1231 时点上考虑“未来 12 个月”，A公司不算关联方；如果站在报告日前考虑，基于 1231 的“未来 12 个月”，应该算关联方。

回答人：chenyiwei
如果上市公司和A公司原本没有关联方关系，该副总经理从上市公司离职后与上市公司无关，则从会计角度看两者不是关联方，但从证券监管角度，由于其从上市公司离职到入职A公司的时间间隔不足 12 个月，因此需将该公司作为潜在关联人对待，在其从上市公司离职前 12 个月至离职后 12 个月，将A公司视为上市公司的关联方。